臺灣桃園地方法院刑事判決
111年度簡上字第155號
上  訴  人  
即  被  告  謝國揚



上列上訴人即被告因傷害案件，不服本院於中華民國111年1月19
日所為110年度桃簡字第2090號第一審簡易判決（檢察官聲請簡
易判決處刑案號：110年度偵字第27946號），提起上訴，本院管
轄之第二審合議庭判決如下：
    主      文
上訴駁回。
    事實及理由
一、本案經本院審理結果，認原審判決認事用法及量刑均無不當
    ，應予維持，除證據部分補充「被告謝國揚於本院審理時之
    自白」外，其餘相關犯罪事實、證據及理由均引用如附件所
    示第一審刑事簡易判決書（含檢察官聲請簡易判決處刑書）
    之記載。
二、上訴人即被告謝國揚上訴意旨略以：我當時是因受到告訴人
    王御瑋的言語挑釁，一時衝動才揮拳打告訴人，且告訴人的
    門牙是活動假牙，他以假牙掉落為由請求我賠償15至20萬元
    ，我認為賠償金額太高，我承認傷害罪，但原審判3個月我
    認為判太重，希望法院能從輕量刑等語。
三、按刑罰之量定，屬法院自由裁量之職權行使，應審酌刑法第
    57條所列各款事由及一切情狀，為酌量輕重之標準，並非漫
    無限制；量刑輕重係屬事實審法院得依職權自由裁量之事項
    ，苟已斟酌刑法第57條各款所列情狀而未逾越法定刑度，不
    得遽指為違法；且在同一犯罪事實與情節，如別無其他加重
    或減輕之原因，下級審量定之刑，亦無過重或失輕之不當情
    形，則上級審法院對下級審法院之職權行使，原則上應予尊
    重（最高法院75年台上字第7033號判例及85年度台上字第24
    46號判決意旨參照）。
四、經查，原審認被告謝國揚係犯刑法第277條第1項之傷害罪，
    並審酌被告徒因細故與告訴人發生口角爭執，竟不思理性溝
    通，和平解決紛爭，反以徒手握拳之方式傷害告訴人，顯不
    尊重告訴人身體之安危，法紀觀念淡薄，所為誠屬不該，兼
    衡告訴人未於本院調解期日到庭，被告迄今亦未與告訴人私
    下達成和解之犯後態度，並衡以被告上開行為之手段、告訴
    人之傷勢，暨被告之智識程度、家庭經濟狀況等一切情狀，
    量處有期徒刑3月，並諭知易科罰金之折算標準，堪認原審
    已參酌刑法第57條所列情狀，就其量刑之理由詳細說明在罪
    責原則下適正行使其量刑之裁量權，客觀上未逾越法律所規
    定之範圍，亦無濫用裁量權限之情，經核其認事用法尚無違
    誤。且原審判決有敘及被告因與告訴人發生口角爭執而為本
    案犯行，顯已於量刑時妥善考量其犯罪動機，且就雙方未達
    成調解之原因，亦有考量告訴人未於本院調解期日到庭之情
    形，並未歸咎於被告一方，本院就原審量刑之職權行使，自
    當予以尊重。是被告執前詞請求從輕量刑，而提起上訴，為
    無理由，應予駁回。
五、綜上所述，本院認原審認事用法並無違法或不當之處，量刑
    亦屬妥適，從而，本件上訴並無理由，應予駁回。
據上論斷，應依刑事訴訟法第455條之1第1項、第3項、第373條
、第368條，判決如主文。
本案經檢察官呂象吾、蔡雅竹提起公訴，經檢察官李孟亭到庭執
行職務。
中　　華　　民　　國　   111　　年　　4　  月　  25　日
　　　　　　　　　刑事第五庭　審判長法　官　呂世文
　　　　　　　　　　　　　　　　　　法　官　陳郁融
　　　　　　　　　　　　　　　　　　法　官　曾淑君
以上正本證明與原本無異。
不得上訴。
　　　　　　　　　　　　　　　      書記官　李玉華
中　　華　　民　　國　　111 　年　　4 　　月　　25　　日



附件：
臺灣桃園地方法院刑事簡易判決
110年度桃簡字第2090號
聲  請　人　臺灣桃園地方檢察署檢察官 
被　　　告　謝國揚　男　(民國00年0月00日生)
　　　　　　　　　　身分證統一編號：Z000000000號
　　　　　　　　　　住臺北市○○區○○街0段000巷0弄0號
                    （另案在監）
上列被告因傷害案件，經檢察官聲請以簡易判決處刑（110年度
偵字第27946號），本院判決如下：
    主  文
謝國揚犯傷害罪，處有期徒刑參月，如易科罰金，以新臺幣壹仟
元折算壹日。 
    事實及理由
一、本案犯罪事實、證據，除犯罪事實欄一、第6行「詎謝國揚
    竟基於傷害之犯意」應更正為「詎謝國揚竟接續基於傷害之
    犯意」、第7行「並握拳攻擊王御瑋之臉部、後脖頸及背部
    」應更正為「並接續徒手握拳攻擊王御瑋之臉部、後脖頸及
    背部」外，其餘均引用檢察官聲請簡易判決處刑書所載（詳
    如附件）。
二、論罪科刑
　㈠核被告謝國揚所為，係犯刑法第277條第1項之傷害罪。被告
    於本件案發之時間、地點，以徒手握拳之方式攻擊告訴人王
    御瑋之臉部、後脖頸及背部之各個傷害舉動，時間緊接、地
    點相同，係基於同一傷害犯意接續而為，論以接續犯一罪。
　㈡本件被告無刑法第47條第1 項累犯加重之適用
  1.按司法院大法官解釋775號針對刑法第47條第1項之適用表示
    「有關累犯加重本刑部分，不生違反憲法一行為不二罰原則
    之問題。惟其不分情節，基於累犯者有其特別惡性及對刑罰
    反應力薄弱等立法理由，一律加重最低本刑，於不符合刑法
    第59條所定要件之情形下，致生行為人所受之刑罰超過其所
    應負擔罪責之個案，其人身自由因此遭受過苛之侵害部分，
    對人民受憲法第8條保障之人身自由所為限制，不符憲法罪
    刑相當原則，牴觸憲法第23條比例原則。」，解釋理由書載
    明「系爭規定（即刑法第47條第1項）一不分情節，基於累
    犯者有其特別惡性及對刑罰反應力薄弱等立法理由，一律加
    重最低本刑，於不符合刑法第59條所定要件之情形下，致生
    行為人所受之刑罰超過其所應負擔罪責之個案，其人身自由
    因此遭受過苛之侵害部分，對人民受憲法第8條保障之人身
    自由所為限制，不符憲法罪刑相當原則，牴觸憲法第23條比
    例原則。」。依據大法官解釋之意旨，刑法第47條第1項之
    適用雖未違反一行為不二罰之原則，然該規定卻未區分前罪
    與後罪之犯罪情節，顯有違比例原則，是以，有無刑法第47
    條第1項之適用，應就構成刑法第47條第1項要件之前罪與後
    案之本罪就犯罪情節、侵犯之法益予以相較，衡酌有無必要
    透過累犯加重制度處罰其特別惡性或危害，以達累犯制度其
    特別預防之目的。
  2.被告前於民國107年間，因施用第二級毒品案件，經臺灣士
    林地方法院以107年度湖簡字第103號判決判處有期徒刑4月
    確定，並於109年1月21日執行完畢出監，有臺灣高等法院被
    告前案紀錄表1份在卷可參（見本院110年度桃簡字第2090號
    卷第13頁至第32頁），被告雖於受上開有期徒刑執行完畢後
    5年內，故意再犯本件侵害身體法益之傷害罪，惟衡酌被告
    前案所犯之罪乃係戒絕國人施用毒品之毒品危害防制條例，
    與本案所觸犯之罪名、侵害之法益並非相同，罪質迥異，尚
    難遽認其惡性特別重大或對刑罰反應力格外薄弱，顯無法透
    過累犯加重之制度，以達特別預防之目的，是以依照前開大
    法官解釋之意旨，本件被告所犯之罪毋庸依刑法第47條第1
    項之規定，加重其刑。
　㈢爰以行為人責任為基礎，審酌被告徒因細故與告訴人發生口
    角爭執，竟不思理性溝通，和平解決紛爭，反以徒手握拳之
    方式傷害告訴人，顯不尊重告訴人身體之安危，法紀觀念淡
    薄，所為誠屬不該，兼衡告訴人未於本院調解期日到庭（見
    本院110年度桃簡字第2090號卷第41頁），被告迄今亦未陳
    報與告訴人私下達成和解之犯後態度，並衡以被告上開行為
    之手段、告訴人之傷勢，暨被告之智識程度、家庭經濟狀況
    等一切情狀，量處如主文所示之刑，並諭知易科罰金之折算
    標準，以示懲戒。
三、據上論斷，應依刑事訴訟法第449條第1項前段、第3項、第4
    54條第2項，刑法第277條第1項、第41條第1項前段，刑法施
    行法第1條之1第1項，逕以簡易判決處如主文所示之刑。
四、如不服本判決，應於判決送達後20日內，向本院提出上訴狀
    （應附繕本），上訴於本院合議庭。　　
本案經檢察官呂象吾、蔡雅竹聲請簡易判決處刑。　　　
中　　華　　民　　國　　111 　年　　1 　　月　　19　　日
                  刑事第一庭    法　官　潘曉萱
以上正本證明與原本無異。
如不服本判決，應於判決送達後20日內向本院提出上訴狀（應附
繕本）。
　　　　　　　　　　　　　　　  書記官　黃宜貞 
中　　華　　民　　國　　111 　年　　1 　　月　　22　　日
本案論罪科刑法條：
中華民國刑法第277條
傷害人之身體或健康者，處五年以下有期徒刑、拘役或五十萬元
以下罰金。
犯前項之罪，因而致人於死者，處無期徒刑或七年以上有期徒刑
；致重傷者，處三年以上十年以下有期徒刑。
附件：
臺灣桃園地方檢察署檢察官聲請簡易判決處刑書
                                    110年度偵字第27946號
　　被　　　告　謝國揚　男　53歲（民國00年0月00日生）　
　　　　　　　　　　　　住臺北市○○區○○街0段000巷0弄0
　　　　　　　　　　　　　號　　　　　　　　　　
　　                　　（現另案於法務部○○○○○○○執
　　                    行中）　　　　　
      　　　　　　　　　國民身分證統一編號：Z000000000號
上列被告因傷害案件，業經偵查終結，認為宜聲請以簡易判決處
刑，茲將犯罪事實及證據並所犯法條分敘如下：
　　　　犯罪事實
一、謝國揚與王御瑋前同為在位於桃園市○○區○○○村0號之法務部
    ○○○○○○○平二舍29號房（下稱本案舍房）執行之受刑人。謝
    國揚於民國110年3月19日10時51分許，在本案舍房內，將向
    王御瑋借來之衣架，借給同房舍友黃宥鋒（編號711），王
    御瑋得知後，因不滿謝國揚自做主張，遂與謝國揚起口角爭
    執，詎謝國揚竟基於傷害之犯意，徒手勒住王御瑋之脖子，
    並握拳攻擊王御瑋之臉部、後脖頸及背部，致王御瑋眼鏡掉
    落，並受有手部黑青、門齒脫落、牙齒破皮流血之傷害。
二、案經王御瑋告訴偵辦。
　　　　證據並所犯法條
一、上開犯罪事實，業據被告謝國揚於偵查中坦承不諱，核與告
    訴人王御瑋之指訴情節相符，並有法務部○○○○○○○110年5月1
    1日北監戒字第11027001570號函暨110年3月19日被告及告訴
    人懲罰報告表、新收（借提、出庭、還押）內外傷紀錄表、
    監視錄影光碟各1份、收容人陳述書4份等在卷可參，足認被
    告自白與事實相符，被告罪嫌應堪認定。
二、核被告所為，係犯刑法第277條第1項之傷害罪嫌。
三、依刑事訴訟法第451條第1項聲請逕以簡易判決處刑。
　　此　致
臺灣桃園地方法院
中　　華　　民　　國　 110　　年　　10　　月　　28　　日
　　　　　　　　　　　　　　　檢　察　官　呂象吾
　　　　　　　　　　　　　　　檢  察  官  蔡雅竹
本件證明與原本無異
中　　華　　民　　國　 110　　年　　11　　月　　10　　日
                              書  記  官  魏郁如